臺灣高雄地方法院刑事判決　　　　　　　110年度易字第238號
公　訴　人　臺灣高雄地方檢察署檢察官
被　　　告　李照輝



上列被告因竊盜案件，經檢察官提起公訴（110年度偵字第1979號）
，本院判決如下：
    主  文
李照輝竊盜，處拘役貳拾日，如易科罰金，以新臺幣壹仟元折算
壹日。
    事  實
一、李照輝於民國109年10月5日晚間11時18分許，騎乘電動機車
    行經高雄市○○區○○○路00號「○○專業碳烤店」前，見
    黃○原所有之營業用烤肉網2片（共價值新臺幣【下同】
    9,000元）置於門前，竟意圖為自己不法之所有，基於竊盜
    犯意，徒手竊取上開烤肉網2片，得手後旋即離去。嗣黃○
    原發現失竊報警，經警調閱監視錄影，始循線查獲李照輝，
    並扣得烤肉網2片（已發還黃○原）。
二、案經黃○原訴由高雄市政府警察局苓雅分局報告臺灣高雄地
    方檢察署檢察官偵查起訴。
    理  由
甲、程序部分：
一、本件為刑事訴訟法第376條第1、2款所列案件，依同法第284
    條之1前段規定，由法官1人獨任審判，合先敘明。
二、按法院認為應科拘役、罰金或應諭知免刑或無罪之案件，被
    告經合法傳喚無正當理由不到庭者，得不待其陳述逕行判決
    ，刑事訴訟法第306條定有明文。查被告李照輝於本院110年
    10月20日上午9時30分審判期日，經本院合法傳喚而無正當
    理由未到庭等情，有本院公示送達裁定、公示送達傳票、公
    示送達公告、110年10月20日審判期日報到單暨同日審判筆
    錄各1份附卷可證（見本院卷第19頁、第23至25頁、第47至
    53頁）。又被告所犯竊盜罪，復經本院認係應科拘役之案件
    ，依照上開規定，爰不待其陳述，逕為一造辯論判決。
三、按被告以外之人於審判外之言詞或書面陳述，除法律有規定
    者外，不得作為證據。又被告以外之人於審判外之陳述，雖
    不符前4條之規定，而經當事人於審判程序同意作為證據，
    法院審酌該言詞陳述或書面陳述作成時之情況，認為適當者
    ，亦得為證據。當事人、代理人或辯護人於法院調查證據時
    ，知有第159條第1項不得為證據之情形，而未於言詞辯論終
    結前聲明異議者，視為有前項之同意，刑事訴訟法第159條
    第1項、第159條之5定有明文。查本案被告以外之人於審判
    外之言詞及書面陳述，經檢察官於本院審理時同意作為證據
    （本院卷第50頁），而被告經合法傳喚仍未到庭，亦未對上
    揭屬傳聞證據之供述證據聲明異議，依前揭說明，應視被告
    同意將傳聞證據採為證據。本院揆諸前開法條規定，並審酌
    各該言詞及書面陳述作成時之情況，認為適當，自得作為證
    據，合先敘明。
乙、實體部分：
一、訊據被告固於本院訊問時辯稱：被告不會去拿人家的東西，
    烤肉架放在路中，賣也沒有100元，撿到東西都會拿去派出
    所云云，否認有何竊盜之犯行。經查：
    ㈠1名男子於109年10月5日晚間11時18分許，騎乘電動機車
      行經高雄市○○區○○○路00號「○○專業碳烤店」前，
      徒手竊取告訴人黃○原所有置於門前之營業用烤肉網2片
      （共價值9,000元）得手後旋即離去。嗣告訴人發現失竊
      報警，經警調閱監視錄影，於109年10月11日巡邏盤查被
      告，被告允諾並於109年10月12日上午至高雄市政府警察
      局苓雅分局成功派出所提出上開烤肉網2片而扣押，並經
      告訴人確認為其遭竊之烤肉網2片後發還予告訴人乙情，
      業據告訴人於警詢及檢察官訊問時指述明確（警卷第3至4
      頁、偵卷第41至42頁），並有高雄市政府警察局苓雅分局
      （下稱苓雅分局）扣押筆錄暨扣押物品目錄表1份（警卷
      第5至9頁）、贓物認領保管單1紙（警卷第11頁）、監視
      錄影擷取照片6張（警卷第12至14頁）、苓雅分局110年9
      月13日高市警苓分偵字第11073183900號函文及所附職務
      報告暨派出所監視器影像光碟1片（本院卷第39至41頁，
      光碟在同卷末證物袋內）在卷，並經本院審理時當庭勘驗
      現場監視器錄影光碟，有勘驗筆錄及擷取畫面1份（本院
      卷第50至51頁、第55至70頁）附卷可憑。上開事實首堪以
      認定。
    ㈡被告雖以前詞置辯，惟查：
      ⒈經本院於110年10月20日審理時當庭勘驗現場監視器錄
        影畫面，可見1名騎乘電動機車之男子，行經告訴人經
        營碳烤店外，在該店前停下，繼而俯身取走物品後旋即
        離開現場之情（本院卷第50至51頁、第55至70頁）。
      ⒉又本院函詢本案查獲經過，經苓雅分局以前揭函文所附
        職務報告說明如下：「…經調閱多隻路口監視器比對
        男子外觀與特徵及駕駛工具，該民係經常於本轄內飲酒
        場所徘徊拾荒之男子，經比對該員身形特徵及犯罪手法
        為被告。經被告到案前晚，被告於本轄徘徊時遭本所
        巡邏盤查，並詢問是否為竊取烤肉網之犯嫌，被告坦承
        有拿取烤肉網，隔天會將烤肉網帶至本所到案說明。
        於109年10月12日上午被告自行攜帶遭竊之烤肉網2個（
        用藍色塑膠袋裝）至本所說明，且該烤肉網係告訴人自
        行訂製之特製烤肉網，故與一般市售烤肉網不同。經通
        知告訴人至本所確認，該烤肉網確認為所屬之遭竊烤肉
        網，並予以發還。（後略）」（本院卷第39至41頁）等
        語，足見員警係經比對監視器畫面後鎖定被告，並與被
        告確認過係其拿取烤肉網後，由被告翌日將烤肉網帶至
        警局提出扣案，且經告訴人到場確認為其失竊之烤肉網
        ，足認被告即為上開監視器畫面所示拿取烤肉網之男子
        無誤。
      ⒊此外，被告於109年10月12日警詢時供稱：「（你竊取
        上述物品要作何用途？）我想要做回收。」、「我有把
        烤肉網交給警察。」（警卷第2頁）；及於本院通緝到
        案訊問時供稱：「烤肉架放在路中，賣也沒有100元」
        （審易卷第87頁）等語，可見被告固然否認竊盜乙情，
        然對其確有拿取烤肉網乙節，則坦認不諱。
      ⒋末查被告雖辯稱只是要回收，且撿到東西有拿去派出所
        云云。然以該烤肉網2片為嶄新之不鏽鋼材質，復置於
        告訴人經營之碳烤店門口木板架上等情，業據告訴人於
        檢察官訊問時證述甚明（偵卷第41頁），並經勘驗無誤
        。依照常情，當可認知上開烤肉網乃碳烤店經營使用之
        新品，且僅暫時放置店門外，仍在該店範圍內，並非隨
        意棄置路旁之舊品而使人誤認為無主物之可能。則以被
        告之智識及生活經驗既得以認知及此，仍逕行將之取走
        ，自屬竊盜行為無訛。更何況被告雖表示：「撿到東西
        都會拿去派出所。」然被告係自告訴人店門外竊取烤肉
        網在先，且遲至經員警盤查詢問始坦認上情，迄至其提
        出於警局扣案時，距離行竊已有7日之久，是其所辯「
        拾得」後「拿去派出所」云云，否認有何不法所有意圖
        ，亦係臨訟辯解之詞，並不足採。
    ㈢綜上所述，本案事證明確，被告上開竊盜犯行堪以認定，
      應依法論科。
二、論罪科刑之理由：
    ㈠核被告李照輝所為，係犯刑法第320條第1項竊盜罪。
    ㈡爰審酌被告不思正當營生，竟徒手竊取告訴人經營碳烤店
      使用之烤肉網2片，使告訴人因無烤肉網可用而受有數日
      無法營業之損失，嗣被告經警盤查詢問後，始將烤肉架提
      出扣押，而已發還告訴人，未造成告訴人損害進一步擴大
      ，暨被告於偵查及本院訊問程序時均否認犯行之犯後態度
      ，暨其國中畢業，擔任臨時工，經濟狀況貧寒（警卷第1
      頁之受詢問人職業、教育程度及家庭經濟狀況）等犯罪之
      動機、目的、手段及造成之損害等一切情狀，量處如主文
      所示之拘役，並諭知易科罰金之折算標準。
    ㈢末查被告竊取烤肉網2片，既經其提出扣押，並已發還告
      訴人，業如前述，依照刑法第38條之1第5項規定，犯罪所
      得既已實際合法發還被害人，故不予宣告沒收或追徵。
三、據上論斷，應依刑事訴訟法第306條、第299條第1項前段、
    第284條之1前段，判決如主文。
本案經檢察官林永富提起公訴，檢察官陳俊宏到庭執行職務。
中    華    民    國   110    年    11    月    3     日
                  刑事第十一庭  法  官  李貞瑩
以上正本證明與原本無異。
如不服本判決應於收受判決後20日內向本院提出上訴書狀，並應
敘述具體理由。其未敘述上訴理由者，應於上訴期間屆滿後20日
內向本院補提理由書(均須按他造當事人之人數附繕本)「切勿逕
送上級法院」。
中    華    民    國   110    年    11    月    3     日
                                書記官  洪王俞萍
 
附錄本判決論罪科刑法條
中華民國刑法第320條
意圖為自己或第三人不法之所有，而竊取他人之動產者，為竊盜
罪，處 5 年以下有期徒刑、拘役或 50 萬元以下罰金。
意圖為自己或第三人不法之利益，而竊佔他人之不動產者，依前
項之規定處斷。
前二項之未遂犯罰之。